【裁判字號】    89,竹小,74
【裁判日期】    890612
【裁判案由】    給付票款
【裁判全文】
臺灣新竹地方法院民事判決  八十九年度竹小字第七十四號
    原      告  我歌實業股份有限公司
    法定代理人  乙○○
    被      告  甲○○
右當事人間請求給付票款事件，本院判決如左：
    主    文
被告給付原告新台幣壹拾萬元，及自民國八十九年一月七日起至清償日止，按年息百
分之六計算之利息。
訴訟費用新台幣壹仟壹佰捌拾貳元由被告負擔。
本判決第一項得假執行。
    事實及理由
一、原告訴之聲明：如主文第一項所示。
二、事實摘要：
    原告主張其執有案外人洪番企業主即曾福明所簽發、被告所背書，以遠東國際商
    業銀行新竹林森分行為付款人、面額新台幣（下同）十萬元、票載發票日為民國
    （下同）
    八十九年一月六日、支票號碼ＢＪ0000000號之支票一紙，詎於八十九年
    一月七日為付款之提示，竟因存款不足跳票，為此請求被告給付票款及提示日起
    至清償日止，按年息百分之六計算之利息。被告對於系爭支票之真正並不爭執，
    惟辯稱系爭支票伊依曾福明之指示存入曾福明之帳號以便兌現，並經向遠東國際
    商業銀行新竹林森分行襄理查證後始將款項匯入，豈知該匯款之帳號並非系爭支
    票之帳號，曾福明亦曾告知銀行可轉帳，無關被告之事，原告應找發票人求償始
    是。
三、本院之判斷：
（一）原告主張其持有經被告背書之系爭支票，經提示不獲支付之事實，已據其提出
      支票一紙、退票理由單各乙件為證，且為被告所不爭執，自堪認為真實。被告
      雖辯稱伊依發票人曾福明之指示存入曾福明之帳號以便兌現，並經向遠東國際
      商業銀行新竹林森分行襄理查證後始將款項匯入，豈知該匯款之帳號並非系爭
      支票之帳號，曾福明亦曾告知銀行可轉帳，原告應找發票人求償始是云云。
      按票據權利人到期不獲付款時，執票人對於背書人得行使追索權，按票據法第
      一百四十四條規定、第八十五條有明文規定。是被告所辯縱屬真正，亦不得執
      此對抗原告，進而拒絕己之給付義務。再按支票執票人向支票債務人行使追索
      權時，得請求自提示日起按年息百分之六計算之利息，票據法第一百三十三條
      亦有所規定。準此，原告基於票據之法律關係，請求被告給付系爭票款，及自
      八十九年一月七日起至清償日止，按年息百分之六計算之利息，即為正當，應
      予准許。
（二）本件係命清償票據上債務且為被告敗訴之小額訴訟判決，爰依職權宣告假執行
      。
四、據上論結，原告之訴為有理由，依民事訴訟法第四百三十六條之二十三、第四百
    三十六條第二項、第七十八條、第四百三十六條之十九、第四百三十六條之二十
    ，判決如主文。
中      華      民      國    八十九    年      六      月    十二    日
                                  臺灣新竹地方法院民事第一庭
~B法      官  許翠玲
右為正本係照原本作成。
如對本判決上訴，須於判決送達後廿日內向本院提出上訴狀。
~B法院書記官  鄭敏郎
中      華      民      國    八十九    年      五      月     三十     日


司法院資訊處製作；財團法人民間司法改革基金會備份。
